---
title: "Tugas Besar SSD Fix"
author: "Sains Data Institut Teknologi Sumatera"
date: "2023-05-10"
output:
  html_document:
    df_print: paged
---

# Tugas Besar SSD

Kelompok 6:

Anggota :

\\- A Rafi Paringgom Iwari_121450039

\\- Husni Na'fa Mubarok_121450078

\\- Anisa Dini Amalia_121450081

\\- Vanessa Olivia Rose_121450108

\\- Lia Alyani_121450138

## Deskripsi Data

Silahkan Unduh dataset di bawah ini: <https://www.kaggle.com/datasets/mssmartypants/rice-type-classification>

## Atribut Data

all attributes are numeric variables and they are listed bellow:

-   id

-   Area

-   MajorAxisLength

-   MinorAxisLength

-   Eccentricity

-   ConvexArea

-   EquivDiameter

-   Extent

-   Perimeter

-   Roundness

-   AspectRation

-   Class

1.  Panggil Package berikut:

```{r}
library(tidyverse)
library(mlr3verse)
library(mlr3tuning)
library(ggplot2)
library(dplyr)
library(gridExtra)
library(DataExplorer)
```

2.  Set direktori dan lakukan mutate terhadap dataset agar menjadi numerik

```{r}
data <- read.csv("Rice-Gonen andJasmine.csv")
data <- data %>% mutate(across(where(is.integer),as.numeric))
```

3.  Cek dataset dengan Glimpse

```{r}
glimpse(data)
```

4.  Ubah beberapa variabel menjadi factor

```{r}
data$Class <- ifelse(data$Class == "Gonen", 0, 1)
data$Class <- as.factor(data$Class)
```

5.  Buatlah plot dengan ggplot

```{r}
plot_intro(data = data)
```

```{r}
plot_histogram(data = data,nrow=3,ncol = 3,
               geom_histogram_args = list(fill="steelblue"),
               ggtheme = theme_bw()
               )
```

```{r}
distribusi <- ggplot(data, aes(x= Class))+ geom_bar()
distribusi + labs(x= "Distribusi Jenis Beras")
```

6.  Hapus nilai NA

```{r}
data <- data %>% na.omit()
```

7.  Buatlah task klasifikasi

```{r}
task_data = TaskClassif$new(id="Jenis Beras",
                             backend = data,
                             target = "Class",positive ="1")
```

8.  Buatlah Learner Logistic Regression

```{r}
learner1 = lrn("classif.log_reg", predict_type = "prob")
learner1
```

9.  Lakukan resampling Crossvalidation, dengan folds 4

```{r}
resampling_cv = rsmp("cv", folds = 4)
rr = resample(task = task_data, learner = learner1, resampling = resampling_cv)
rr$aggregate(msr("classif.acc"))
```

Holdout

```{r}
resampling_h = rsmp("holdout", ratio = .8)
resampling_h$instantiate(task_data)
train_h = resampling_h$train_set(1)
test_h= resampling_h$test_set(1)
rr = resample(task = task_data, learner = learner1, resampling = resampling_h)
rr$aggregate(msr("classif.acc"))
```

Boostrap

```{r}
resampling_b = rsmp("bootstrap")

rr = resample(task = task_data, learner = learner1, resampling = resampling_b)
rr$aggregate(msr("classif.acc"))
```

Karena Model terbaik dengan akurasi 100% adalah model dengan metode holdout, maka kita gunakan metode tersebut.

```{r}
splits = mlr3::partition(task_data, ratio = 0.8)

learner1$train(task_data, splits$train)
```

```{r}
pred = learner1$predict(task_data, splits$test)
```

```{r}
pred$confusion
```

```{r}
autoplot(pred)
```

ROC

```{r}
library(mlr)
library(pROC)
probs <- as.data.frame(pred)$response
```

```{r}
labels <- task_data$truth(splits$test)
labels <- as.numeric(labels)
probs <- as.numeric(probs)
roc_data <- data.frame(labels,probs)
```

```{r}
roc_curve <- roc(roc_data$labels, roc_data$probs)
```

```{r}
plot(roc_curve, main="ROC Curve", xlab="False Positive Rate", ylab="True Positive Rate")
```

```{r}
learner1$train(task = task_data)
summary(learner1$model)
```

Setiap variable bebas signifikan mempengaruhi variable tak bebas

```{r}
coef(learner1$model)
```

```{r}
# Menghitung odds ratio
odds_ratio <- exp(predict(learner1$model, task_data[1:2]))

```

### Prediksi

```{r}
library(ggplot2)
library(ggridges)


# membuat plot menggunakan ggplot dan ggridges
task_data$prob_data<- learner1$predict(task_data, splits$test)
ggplot(task_data, aes(x = prob_data)) + 
  geom_density_ridges(scale = 3, alpha = 0.6, color = "blue", fill = "blue") + 
  geom_point(aes(y = 0), color = "red") +
  labs(title = "Distribusi Peluang Data Prediksi Jenis Beras") + 
  theme_classic()




```

```{r}
pred_data <- factor(ifelse(pred$confusion > 0.5, "Jasmine", "Gonen"))
```
